臺灣桃園地方法院刑事判決　　　　　 100年度審易字第2037號
公　訴　人　臺灣桃園地方法院檢察署檢察官
被　　　告　黃偉震
上列被告因贓物案件，經檢察官提起公訴（100 年度偵字第6666
號），嗣於本院準備程序進行中，被告就被訴事實為有罪之陳述
，經本院告知簡式審判程序意旨，並聽取公訴人及被告之意見後
，本院合議庭裁定改由受命法官獨任依簡式審判程序審理，並判
決如下：
    主      文
黃偉震故買贓物，累犯，處有期徒刑月，如易科罰金，以新臺
幣壹仟元折算壹日。
    事實及理由
一、被告所犯之罪，為死刑、無期徒刑、最輕本刑3 年以上有期
    徒刑或高等法院管轄第一審案件以外之罪，而被告於本院準
    備程序進行中，就被訴事實為有罪之陳述，經本院告知簡式
    審判程序意旨，並聽取公訴人及被告之意見後，依刑事訴訟
    法第273 條之1 第1 項之規定，裁定依簡式審判程序審理。
二、犯罪事實：
    黃偉震前於民國97年間，因竊盜案件，經臺灣板橋地方法院
    （下稱板橋地院）以97年度簡字第5236號判決判處有期徒刑
    3 月確定；復於97年間，因竊盜案件，經板橋地院以97年度
    易字第2473號判決判處拘役40日確定，上揭2 罪刑經接續執
    行，有期徒刑部分於98年2 月7 日執行完畢（於本案構成累
    犯）。詎猶不知悛悔，於99年9 月11日上午10時前某時，在
    桃園縣桃園市○○路與大智路口處，可預見姓名年籍不詳之
    人交付之廠牌：BENQ西門子，序號為0000-0000-0000-000號
    手機為來路不明之贓物（該手機為丘小虹所有，於99年9 月
    10日下午7 時30分至11日上午8 時前之某時，在桃園縣桃園
    市○○路23號之宏達國際電子股份有限公司停車場內遭竊）
    ，猶不違背其本意，基於故買贓物之犯意，竟以代替該姓名
    年籍不詳男子支付金額不詳之計程車車資方式，故意買受該
    手機，並將該手機以新臺幣200 元之代價賣予不知情之孫志
    明，嗣經警循線查獲，而悉上情。
三、認定被告犯罪所憑之證據：
  (一)被告黃偉震於本院行準備程序及審理時之自白。
  (二)證人即被害人丘小虹、證人曾文成、孫志明於警詢時之證
      述。
  (三)孫志明所經營之雲峰通訊名片影本、行動電話買賣讓渡書
      影本、桃園縣政府警察局桃園分局扣押筆錄、扣押物品目
      錄表、門號0000000000之手機（序號：0000-0000-0000-0
      00號）通聯紀錄各1 份及手機照片共5 張。
四、核被告所為，係犯刑法第349 條第2 項之故買贓物罪。被告
    有如上開犯罪事實欄所載之科刑及執行情形，有臺灣高等法
    院被告前案紀錄表1 份在卷可按，其受徒刑之執行完畢， 5
    年以內故意再犯本件有期徒刑以上之罪，為累犯，應依刑法
    第47條第1 項規定加重其刑。爰審酌被告之犯罪動機、目的
    、手段、智識程度、故買贓物增加被害人尋回贓物之困難，
    且助長竊盜風氣，所為非是，兼衡其生活狀況及犯後坦承犯
    行之態度等一切情狀，本院認檢察官求處有期徒刑7 月稍嫌
    過重，爰量處如主文所示之刑，併諭知易科罰金之折算標準
    ，以示懲儆。
五、至起訴書雖以被告有多次竊盜前科，此次又犯本件故買贓物
    犯行，顯有犯罪之習慣，請求依法宣告強制工作云云，惟按
    18歲以上之竊盜犯、贓物犯，有犯罪之習慣者，得於刑之執
    行前，令入勞動場所強制工作，竊盜犯贓物犯保安處分條例
    第3 條第1 項固有明文，但前開條例，於應執行之刑未達 1
    年以上者，不適用之，此見同條例第2 條第4 項規定即明。
    查本院就本件被告所犯贓物罪所宣告之刑未達1 年，自無依
    竊盜犯贓物犯保安處分條例規定宣告強制工作。又有犯罪之
    習慣或因遊蕩或懶惰成習而犯罪者，亦得宣告於刑之執行前
    ，令入勞動場所強制工作，刑法第90條第1 項雖亦有明文。
    惟按強制工作乃保安處分之一種，保安處分實係刑罰以外之
    補充性制度，其目的係在預防有「社會危險性」之犯罪，則
    就保安處分之目的而論，強制工作之宣告，理當一併注意社
    會危險性之具備，而被告於本案故買贓物之犯罪手法單純，
    所故買之贓物僅為手機1 支，犯罪情節尚非重大。況依卷附
    其前科紀錄所示，其之前雖有多次犯竊盜罪之紀錄，但最近
    一次已係發生在99年10月、11月間，經本院以100 年度審易
    字第226 號判決分別判處有期徒刑3 月、3 月、3 月，定應
    執行有期徒刑7 月，迄今即無再犯竊盜犯行，難認其有犯罪
    之習慣。是衡以本次贓物犯行之嚴重性、所得財物之價值、
    所表現之危險性及對其未來之期待性等情以觀，認被告經本
    案之執行後，應足以收遏止並矯治其犯罪行為之效果。況改
    正被告竊盜或贓物犯行之有效方法，在於提供適當之更生保
    護、就業機會及社會扶助等，並非僅有執行強制工作之保安
    處分一途，而強制工作之保安處分係就被告人身自由之長期
    且嚴格之限制，自應從嚴認定之。從而，本院認就被告本案
    贓物犯行予以處罰，即為已足，檢察官請求宣告強制工作乙
    節，依比例原則，核屬尚無必要，併此敘明。
六、應適用之法條：
    刑事訴訟法第273 條之1 第1 項、第299 條第1 項前段、第
    310 條之2 、第454 條第1 項，刑法第349 條第2 項、第47
    條第1 項、第41條第1 項前段，刑法施行法第1 條之1 第 1
    項、第2 項前段。
七、如不服本判決，得自收受送達之翌日起10日內向本院提出上
    訴狀（應附繕本），其未敘述上訴理由者，應於上訴期間屆
    滿後20日內補提理由書狀於本院，上訴於臺灣高等法院。
本案經檢察官高文政到庭執行職務。
中    華    民    國   100    年    11    月    8     日
                  刑事庭    法  官  黃翊哲
以上正本證明與原本無異。
                            書記官  林宜亭
中    華    民    國   100    年    11    月    8     日
附錄本案論罪科刑依據之法條：刑法第349條第2項
搬運、寄藏、故買贓物或為牙保者，處5 年以下有期徒刑、拘役
或科或併科1 千元以下罰金。